臺灣高等法院刑事判決　　　　　　　　96年度上易字第1945號
上　訴　人　臺灣臺北地方法院檢察署檢察官
上　訴　人
即　被　告　甲○○
上列上訴人因被告毒品危害防制條例案件，不服臺灣臺北地方法
院96年度易字第1364號，中華民國96年7月10日第一審判決（起
訴案號：臺灣臺北地方法院檢察署96年度毒偵字第1385號），提
起上訴，本院判決如下：
    主  文
原判決撤銷。
甲○○施用第二級毒品，累犯，處有期徒刑拾月，減為有期徒刑
伍月，如易科罰金，以新台幣貳仟元折算壹日。扣案之玻璃球貳
個、吸管參支，均沒收。
    事  實
一、甲○○於民國94年間因竊盜案件，經法院判處有期徒刑4月
    ，甫於95年2月23日易科罰金執行完畢；又於94年間，因施
    用毒品案件，經法院裁定令入勒戒處所執行觀察、勒戒後，
    因認無繼續施用毒品之傾向，而於95年2月23日執行完畢釋
    放出所，竟仍不知警惕，復於95年7月間，因施用第二級毒
    品案件，經法院判處有期徒刑5月確定，又於95年7月、8月
    間，因施用第二級毒品案件，分經法院判處有期徒刑4月、6
    月（上開施用毒品案件所處之罪刑均尚未執行）。甲○○仍
    不知悔改，又另行基於施用第二級毒品甲基安非他命之犯意
    ，於上開觀察勒戒處分執行完畢釋放後5年內之96年3月15日
    夜間9時許，在其位於臺北市○○區○○路187巷3弄42號5樓
    之住所內，以將甲基安非他命置放於玻璃球吸食器內燒烤後
    ，再以吸管吸食所產生煙霧之方式，施用第二級毒品甲基安
    非他命一次；嗣為警於96年3月16日下午1時30分許在上址查
    獲，並扣得其所有施用過第二級毒品甲基安非他命之玻璃球
    2個、吸管3支，經警採集其尿液送驗結果，尿液中確呈甲基
    安非他命陽性反應，而查悉上情。
二、案經臺北市政府警察局文山第二分局報告臺灣臺北地方法院
    檢察署檢察官偵查後起訴。
    理  由
一、被告甲○○於本院審理時經傳未到，惟其於原審審理時已坦
    承上開施用第二級毒品犯行之事實不諱，而被告於前揭時、
    地為警查扣玻璃球2個、吸管3支等物品扣案可資佐證；及其
    經警查獲後所採集尿液送驗結果，確呈安非他命、甲基安非
    他命類陽性反應，有警製尿液檢體委驗單及臺灣尖端先進生
    技醫藥股份有限公司96年3月23日濫用藥物檢驗報告在卷足
    憑，足證被告之任意性自白確與事實相符。又被告在本件之
    前有事實欄所載因施用毒品行為經觀察勒戒執行完畢之紀錄
    ，有臺灣高等法院被告前案紀錄表可按。是被告係於觀察勒
    戒執行完畢滿釋放後，5年內再犯本件施用第二級毒品罪，
    亦堪認定，故依毒品危害防制條例第23條第2項之規定，本
    件自應依法追訴、審理。本件事證已臻明確，應依法論科。
二、按甲基安非他命係毒品危害防制條例第2條第2項第2款所規
    定之第二級毒品。核被告所為係犯同條例第10條第2項之施
    用第二級毒品罪。被告施用甲基安非他命前後持有第二級毒
    品之低度行為，為其施用之高度行為所吸收，不另論罪。另
    人體施用甲基安非他命後，其主要代謝物中，未改變型態之
    甲基安非他命占施用劑量達百分之43，安非他命則約為百分
    之5；人體若係施用安非他命後，主要代謝物中則有未改變
    型態之安非他命，但無甲基安非他命，此經法務部調查局以
    93年5月4日調科壹字第09362413980號函釋明在案，足見人
    體若施用安非他命，其尿液代謝物不可能出現甲基安非他命
    ，惟人體若施用甲基安非他命，其尿液代謝物除主要有甲基
    安非他命外，亦可能有少量之安非他命。是就本件前揭尿液
    送驗結果，除呈現甲基安非他命之陽性反應外，尚有安非他
    命，依上開函示，被告自不可能係施用安非他命，而應係施
    用甲基安非他命，公訴旨認被告係施用安非他命，容有誤解
    ，附此說明。又被告有如事實欄所述論罪科刑之執行紀錄，
    有本院被告前案紀錄表可按，其於徒刑執行完畢後5年內故
    意再犯本件有期徒刑以上之罪，為累犯，應依刑法第47條第
    1項規定加重其刑。
三、原審以被告犯罪事證明確，據以論罪科刑，固非無見。惟查
    ：被告所犯本案施用第二級毒品罪之犯罪時間係均在96年4
    月24日以前，有中華民國96年罪犯減刑條例之適用，原審於
    裁判時未及適用該條例對被告所處宣告刑予以減刑，即有未
    合。被告上訴未具理由雖屬無理，惟檢察官以原審未及適用
    中華民國96年罪犯減刑條例為被告利益提起上訴，即有理由
    ，自應由本院將原判決撤銷改判。爰審酌被告品行、曾因施
    用毒品經觀察、勒戒執行完畢，又於該次程序完成後再犯前
    揭施用毒品行為，顯見其自制力薄弱，且未衷心悛悔，漠視
    法令之禁制濫用藥品，應予非難，兼衡其施用甲基安非他命
    所生危害實以自戕健康為主，及被告犯後坦承犯行之態度等
    一切情狀，量處如主文第二項所示之刑。又被告所犯本案施
    用第二級毒品罪之犯罪時均係在96年4月24日以前，合於中
    華民國96年罪犯減刑條例第2條第1項第3款所規定減刑條件
    ，併就被告所處上開宣告刑減其二分之一如主文第二項所示
    ，且諭知易科罰金之折算標準。另扣案之玻璃球2個、吸管3
    支，係被告所有且供本罪所用之物，併依刑法第38條第1項
    第2款規定宣告沒收。
四、被告經合法傳喚，無正當理由未到庭，爰不待其到庭陳述，
    逕行判決。
據上論斷，應依刑事訴訟法第369條第1項前段、第364條、第371
條、第299條第1項前段，毒品危害防制條例第10條第2項，刑法
第11條前段、第47條第1項、第38條第1項第2款，中華民國96年
罪犯減刑條例第2條第1項第3款、第7條、第9條第1項，判決如主
文。
本案經檢察官陳明光到庭執行職務。
中　　華　　民　　國　　96　　年　　9 　　月　　27　　日
        　　　　　刑事第十七庭審判長  法　官    趙功恆
                                      法　官　  高明哲
                                      法　官　  孫惠琳
以上正本證明與原本無異。
不得上訴。
                                      書記官    魏汝萍
中　　華　　民　　國　　96　　年　　9 　　月　　27　　日
附錄：本案論罪科刑法條全文
毒品危害防制條例第10條
施用第一級毒品者，處 6 月以上 5 年以下有期徒刑。
施用第二級毒品者，處 3 年以下有期徒刑。
